【裁判字號】    97,交易,588
【裁判日期】    970930
【裁判案由】    公共危險
【裁判全文】
臺灣臺中地方法院刑事判決             97年度交易字第588號
公  訴  人  臺灣臺中地方法院檢察署檢察官
被      告  乙○○
上列被告因公共危險案件，經檢察官提起公訴（97年度偵字第17
649號），本院判決如下：
    主    文
乙○○服用酒類，不能安全駕駛動力交通工具而駕駛，處有期徒
刑月，如易科罰金，以新臺幣壹仟元折算壹日。
    犯罪事實
一、乙○○於民國九十七年二月十五日因公共危險案件（亦為服
    用酒類，不能安全駕駛動力交通工具而駕駛罪），經本院於
    九十七年三月二十五日判處拘役五十日，於九十七年四月二
    十八日確定，於九十七年八月十一日易科罰金執行完畢。詎
    仍不知警惕，復於九十七年七月十三日下午五時三十分（起
    訴書誤為四十分）許，在台中縣太平市某處，飲用啤酒後，
    已達不能安全駕駛動力交通工具之程度，竟仍於同日下午五
    時四十五分許，駕駛車牌號碼００２─ＸＭ號營業小貨車出
    發行駛於道路，嗣於同日下午六時許，行經台中縣太平市○
    ○路○段一五八號前（在紅錄燈前）時，因不勝酒力而將上
    開車輛停在號誌前之左轉車道上（乙○○行駛之方向為二線
    道，該車停於左轉線道之位置，佔據整個左轉車道），並趴
    在駕駛座上睡覺。嗣警方於接獲通報後，於同日下午六時三
    十分，前至上開地點處理，並經警於同日晚上八時二分許，
    對乙○○施以呼氣式酒精濃度測試，測得其呼氣中酒精濃度
    為每公升０．六五毫克，而查獲上情。
二、案經台中縣警察局太平分局報告臺灣臺中地方法院檢察署檢
    察官偵查起訴。
    理    由
一、按，被告以外之人（包括證人、鑑定人、告訴人、被害人及
    共同被告等）於審判外之陳述雖不符刑事訴訟法第一百五十
    九條之一至之四等四條之規定，而經當事人於審判程序同意
    作為證據，法院審酌該言詞陳述或書面陳述作成時之情況，
    認為適當者，亦得為證據；當事人、代理人或辯護人於法院
    調查證據時，知有刑事訴訟法第一百五十九條第一項不得為
    證據之情形，而未於言詞辯論終結前聲明異議者，視為有前
    項之同意，同法第一百五十九條之五定有明文。立法意旨在
    於：傳聞證據未經當事人之反對詰問予以核實，原則上先予
    排除。惟若當事人已放棄反對詰問權，於審判程序中表明同
    意該等傳聞證據可作為證據；或於言詞辯論終結前未聲明異
    議，基於尊重當事人對傳聞證據之處分權，及證據資料愈豐
    富，愈有助於真實發見之理念，且強化言詞辯論主義，使訴
    訟程序得以順暢進行，上開傳聞證據亦均具有證據能力。查
    本件卷附之警員何秉緣職務報告書、台中縣警察局太平分局
    道路交通事故當事人酒精測定紀錄表、刑法第一百八十五條
    之三之測試觀察紀錄表、臺中縣警察局舉發違反道路交通管
    理事件通知單、現場翻拍照片四張、刑案查獲現場測繪圖等
    作成之狀態，並無違背各該書面製作人個人意思而為陳述，
    或其他違法取供，或不法取得之情形，且公訴人、被告於本
    院審理中亦不爭執其證據能力，足認並無顯不可信之情況，
    且本院審酌前開書面證據資料，其內容之作成，較無人情施
    壓或干擾，亦無不當取供或違法取得之情形，復為本院事實
    認定之重要依據，認為以之作為本案之證據亦屬適當，是以
    上開證據資料仍具有證據能力，合先敘明。
二、
（一）訊據被告乙○○於警詢時即已坦承：伊有於九十七年七月
      十三日下午五時三十分許開始飲酒，至同日下午五時四十
      五分許結束；伊與朋友三人一起飲酒後，駕車要回家；伊
      為警查獲當時在路中睡覺；伊大約喝了二杯生啤酒；酒測
      係伊本人所測試，是伊當場簽名捺印；伊知道酒後駕車是
      違反公共危險罪等情不諱，且有警員何秉緣職務報告書、
      台中縣警察局太平分局道路交通事故當事人酒精測定紀錄
      表、刑法第一百八十五條之三之測試觀察紀錄表、臺中縣
      警察局舉發違反道路交通管理事件通知單、現場翻拍照片
      四張、刑案查獲現場測繪圖等附卷可稽。
（二）雖被告於檢察官偵查中改稱：九十七年七月十三日下午五
      點多伊在伊停車對面的檳榔攤喝酒；伊車子停在檳榔攤對
      面的路邊，後來伊喝完酒下午五點多就把車開到路中間，
      伊在等朋友來開車，伊在車上睡覺；伊沒有酒後開車；伊
      沒有喝酒之前就把車子停在路中間；伊是臨時停車，停了
      一、二十分鐘云云。惟按，被告一下子稱伊喝完酒就把車
      開到路中間，沒一會兒又稱伊沒有喝酒之前就把車子停在
      路中間，前後已有不符；且一般人駕駛車輛停車時，通常
      都會將車停放路邊，以免防礙交通，豈有將車輛停放在路
      中間之道理，更沒有將車停放在路中央，自己又進入駕駛
      座睡覺之理，因為如此不但有礙交通順暢，亦會陷自己於
      不安全之狀況（若後方來車稍不注意撞及被告之車，被告
      在駕駛座上睡覺，毫無防備，勢必有相當之危險；更何況
      被告停車之處是車來攘往之中山路之某左轉車道，又是下
      班之尖峰時間）。顯見其上開辯解之不足採信。嗣被告於
      本院審理時復辯稱：伊是車開到路中央，車子壞了，伊停
      下來到路邊買檳榔、啤酒，伊在車上睡覺等朋友來拖車云
      云，然縱或如被告所述情形，車子在路中央突然壞了，被
      告應將打空檔將車子推至路邊，若一個人推不動，亦應請
      旁邊的店家或後方車輛之人或路人協助，此種舉手之勞，
      他人萬不會推辭；再不然亦應該在其車放置故障標誌或站
      在其車後指揮其他車輛繞路，以免發生撞擊危險，被告竟
      任由其車擋在路中，還有時間下車買酒，並於喝酒後再上
      其車之駕駛座上睡覺，其所辯在在與常情不合，且於本院
      問及為何未向檢察官說明其車輛係因壞了才停在路中央乙
      事，被告又支吾其詞，是被告於本院審理時所辯，亦未可
      信。另徵之證人即到達事發現場處理之台中縣警察局太平
      分局新平派出所警員何秉緣於本院審理時證稱：「（請陳
      述到現場情形？）九十七年七月十三日下午六時左右接獲
      通報，在台中縣太平市○○路○段一五八號前，有一部車
      停在路中，有一名男子趴在駕駛座方向盤上睡覺，我與巡
      佐大約下午六時十分到達現場，看到這部藍色貨車停在路
      中，被告這個方向的車道有兩個車道，被告是停在左轉彎
      的車道，停在號誌的下方，我們先問旁邊在賣飲料的店家
      及機車行，他們告訴我當時這台車停在這邊，後面的車子
      都塞住了，並且一直鳴按喇叭，被告的車子停在那裡大概
      十分鐘左右，我們就到駕駛座旁打開車門，就聞到濃厚的
      酒味，我們就先拍照蒐證，然後一直叫他，叫不太醒，叫
      了很久被告才醒來，然後請被告上我們巡邏車．．、」等
      語，及證人何秉緣亦證稱：被告當場並未向他說明，其是
      在停車的地方買兩瓶啤酒來喝等語明確。綜上所述，被告
      於偵審時所辯，顯均係事後狡飾卸責之詞，無可採信。本
      件事證明確，被告犯行應堪認定。
三、核被告乙○○前揭所為，係犯刑法第一百八十五條之三之服
    用酒類，不能安全駕駛動力交通工具而駕駛罪。公訴人雖請
    求本院判處被告有期徒刑七月，惟本院審酌被告雖曾因公共
    危險案件，經本院判處拘役五十日，又犯本案，及犯後猶否
    認犯行，飾詞狡辯，然以被告僅國中畢業，智識尚非甚高，
    此案飲酒後呼氣酒精濃度值並非特高，及家有老小尚待扶養
    等一切情狀，認以量處如主文所示之刑較為適當，並諭知易
    科罰金之折算標準。
據上論斷，應依刑事訴訟法第二百九十九條第一項前段、刑法第
一百八十五條之三、第四十一條第一項前段，刑法施行法第一條
之一第一項、第二項後段，判決如主文。
本案經檢察官甲○○到庭執行職務。
中    華    民    國    97    年     9    月    30    日
                  刑事第二庭    法  官  曾佩琦
上正本證明與原本無異。
如不服本判決，應於收受送達後十日內向本院提出上訴書狀（應
敘述具體理由並附繕本）。
上訴書狀如未敘述理由，應於上訴期間屆滿後二十日內補提理由
書於本院。
                                書記官  林念慈
中    華    民    國    97    年     9    月    30    日
附錄論罪科刑法條：
【刑法第一百八十五條之三】
  服用毒品、麻醉藥品、酒類或其他相類之物，不能安全駕駛動
  力交通工具而駕駛者，處一年以下有期徒刑、拘役或十五萬元
  以下罰金。


司法院資訊處製作；財團法人民間司法改革基金會備份。
